<!DOCTYPE html PUBLIC "-//W3C//DTD XHTML 1.0 Transitional//EN" "http://www.w3.org/TR/xhtml1/DTD/xhtml1-transitional.dtd">
<html xmlns="http://www.w3.org/1999/xhtml">
<head>
	<meta http-equiv="Content-Type" content="text/html; charset=iso-8859-1" />
	<title>Ymm‰rr‰ suomea</title>
	<style type="text/css" media="all">@import "css/styles.css";</style>
	<script type="text/javascript" src="swfobject.js"></script>
</head>
<body class="font-medium">
	<div id="main-wrapper">
		<div id="topbar"></div>
		<div id="main-menu">
			<table cellspacing="0" cellpadding="0" border="0" class="add-links"><tr>
				<td class="item"><img class="raquo" src="i/raquo.gif" alt="" height="7" width="4" /><a href="/ymmarra/index.php?moduli=sanakirja">Sanakirja</a></td>
				<td class="item"><img class="raquo" src="i/raquo.gif" alt="" height="7" width="4" /><a href="/ymmarra/index.php?moduli=verbit">Verbiluettelo</a></td>
				<td class="item"><img class="raquo" src="i/raquo.gif" alt="" height="7" width="4" /><a href="/ymmarra/index.php?moduli=kielioppi">Kielioppi</a></td>
			</tr></table>
			<table cellspacing="0" cellpadding="0" border="0"><tr>
				<td class="item"><img class="raquo" src="i/raquo.gif" alt="" height="7" width="4" /><a href="/ymmarra/index.php">Etusivu</a></td>
				<td class="item"><img class="raquo" src="i/raquo.gif" alt="" height="7" width="4" /><a href="/ymmarra/index.php?moduli=tekstit">Lukutekstit</a></td>
			</tr></table>
		</div>
		<div id="content">
			<table cellspacing="0" cellpadding="0" border="0" id="content-wrapper"><tr>
				<td>
					<div id="left-menu">
												<div class="header-verb"><span>Verbit</span></div>
						<div class="menu">
								<div class="init"><a href="/ymmarra/index.php?moduli=verbit&kirjain=a">A</a></div>
								<div class="init"><a href="/ymmarra/index.php?moduli=verbit&kirjain=e">E</a></div>
								<div class="init"><a href="/ymmarra/index.php?moduli=verbit&kirjain=h">H</a></div>
								<div class="init"><a href="/ymmarra/index.php?moduli=verbit&kirjain=i">I</a></div>
								<div class="init"><a href="/ymmarra/index.php?moduli=verbit&kirjain=j">J</a></div>
								<div class="init"><a href="/ymmarra/index.php?moduli=verbit&kirjain=k">K</a></div>
								<div class="init"><a href="/ymmarra/index.php?moduli=verbit&kirjain=l">L</a></div>
								<div class="init"><a href="/ymmarra/index.php?moduli=verbit&kirjain=m">M</a></div>
								<div class="init"><a href="/ymmarra/index.php?moduli=verbit&kirjain=n">N</a></div>
								<div class="init"><a href="/ymmarra/index.php?moduli=verbit&kirjain=o">O</a></div>
								<div class="init"><a href="/ymmarra/index.php?moduli=verbit&kirjain=p">P</a></div>
								<div class="init"><a href="/ymmarra/index.php?moduli=verbit&kirjain=r">R</a></div>
								<div class="init"><a href="/ymmarra/index.php?moduli=verbit&kirjain=s">S</a></div>
								<div class="init"><a href="/ymmarra/index.php?moduli=verbit&kirjain=t">T</a></div>
								<div class="init"><a href="/ymmarra/index.php?moduli=verbit&kirjain=u">U</a></div>
								<div class="init"><a href="/ymmarra/index.php?moduli=verbit&kirjain=v">V</a></div>
								<div class="init"><a href="/ymmarra/index.php?moduli=verbit&kirjain=y">Y</a></div>
								<div class="init"><a href="/ymmarra/index.php?moduli=verbit&kirjain=ƒ">ƒ</a></div>
						</div>					</div>
				</td>
				<td>
					<div id="main-content">
						<div id="path">
							<a href=".">Etusivu</a> &gt; <a href="/ymmarra/index.php?moduli=verbit&kirjain=P">P</a>						</div>
													<h1>PƒƒSTƒ</h1>
						<table cellspacing="0" cellpadding="0" border="0">
							<tr>
								<td colspan="2" style="padding-bottom:10px;"><strong>Aktiivin indikatiivi</strong></td>
							</tr>
							<tr>
								<td><pre>PREESENS                   
min‰      p‰‰sen           
sin‰      p‰‰set           
h‰n       p‰‰see           
me        p‰‰semme         
te        p‰‰sette         
he        p‰‰sev‰t        
 
PASSIIVI
          p‰‰st‰‰n         

IMPERFEKTI                 
         p‰‰sin            
         p‰‰sit            
         p‰‰si             
         p‰‰simme          
         p‰‰sitte          
         p‰‰siv‰t          

PASSIIVI
         p‰‰stiin          

PERFEKTI
olen     p‰‰ssyt           
olet     p‰‰ssyt           
on       p‰‰ssyt           
olemme   p‰‰sseet          
olette   p‰‰sseet          
ovat     p‰‰sseet          

PASSIIVI
on       p‰‰sty            

PLUSKVAMPERFEKTI
olin     p‰‰ssyt           
olit     p‰‰ssyt           
oli      p‰‰ssyt           
olimme   p‰‰sseet          
olitte   p‰‰sseet          
olivat   p‰‰sseet          

PASSIIVI
oli      p‰‰sty            
</pre></td>
								<td>&nbsp;&nbsp;&nbsp;</td>
								<td><pre>  KIELTOMUOTO
   en        p‰‰se
   et        p‰‰se
   ei        p‰‰se
   emme      p‰‰se
   ette      p‰‰se
   eiv‰t     p‰‰se


   ei        p‰‰st‰

   
   en        p‰‰ssyt
   et        p‰‰ssyt
   ei        p‰‰ssyt
   emme      p‰‰sseet
   ette      p‰‰sseet
   eiv‰t     p‰‰sseet


   ei        p‰‰sty


  en      ole p‰‰ssyt
  et      ole p‰‰ssyt
  ei      ole p‰‰ssyt
  emme    ole p‰‰sseet
  ette    ole p‰‰sseet
  eiv‰t   ole p‰‰sseet


  ei      ole p‰‰sty


  en    ollut  p‰‰ssyt
  et    ollut  p‰‰ssyt
  ei    ollut  p‰‰ssyt
  emme  olleet p‰‰sseet
  ette  olleet p‰‰sseet
  eiv‰t olleet p‰‰sseet


  ei    ollut  p‰‰sty
</pre></td>
							</tr>
						</table>
						<table cellspacing="0" cellpadding="0" border="0">
							<tr>
								<td colspan="2" style="padding-bottom:10px;"><strong>Aktiivin konditionaali</strong></td>
							</tr>
							<tr>
								<td><pre>PREESENS 
min‰     p‰‰sisin          
sin‰     p‰‰sisit          
h‰n      p‰‰sisi           
me       p‰‰sisimme        
te       p‰‰sisitte        
he       p‰‰sisiv‰t        

PASSIIVI
         p‰‰st‰isiin       

PERFEKTI
olisin   p‰‰ssyt           
olisit   p‰‰ssyt           
olisi    p‰‰ssyt           
olisimme p‰‰sseet          
olisitte p‰‰sseet          
olisivat p‰‰sseet          

PASSIIVI
olisi    p‰‰sty            
</pre></td>
								<td>&nbsp;&nbsp;&nbsp;</td>
								<td><pre> 
  en          p‰‰sisi
  et          p‰‰sisi
  ei          p‰‰sisi
  emme        p‰‰sisi
  ette        p‰‰sisi
  eiv‰t       p‰‰sisi


  ei          p‰‰st‰isi


  en olisi    p‰‰ssyt
  et olisi    p‰‰ssyt
  ei olisi    p‰‰ssyt
  emme olisi  p‰‰sseet
  ette olisi  p‰‰sseet
  eiv‰t olisi p‰‰sseet


  ei olisi    p‰‰sty
</pre></td>
							</tr>
						</table>
						<table cellspacing="0" cellpadding="0" border="0">
							<tr>
								<td colspan="2" style="padding-bottom:10px;"><strong>Aktiivin potentiaali</strong></td>
							</tr>
							<tr>
								<td><pre>PREESENS
min‰     p‰‰ssen           
sin‰     p‰‰sset           
h‰n      p‰‰ssee           
me       p‰‰ssemme         
te       p‰‰ssette         
he       p‰‰ssev‰t         

PASSIIVI
         p‰‰st‰neen        

PERFEKTI
lienen   p‰‰ssyt           
lienet   p‰‰ssyt           
lienee   p‰‰ssyt           
lienemme p‰‰sseet          
lienette p‰‰sseet          
lienev‰t p‰‰sseet          

PASSIIVI
lienee   p‰‰sty            
</pre></td>
								<td>&nbsp;&nbsp;&nbsp;</td>
								<td><pre> 
  en          p‰‰sse
  et          p‰‰sse
  ei          p‰‰sse
  emme        p‰‰sse
  ette        p‰‰sse
  eiv‰t       p‰‰sse


  ei          p‰‰st‰ne


  en    liene p‰‰ssyt
  et    liene p‰‰ssyt
  ei    liene p‰‰ssyt
  emme  liene p‰‰sseet
  ette  liene p‰‰sseet
  eiv‰t liene p‰‰sseet


  ei    liene p‰‰sty
</pre></td>
							</tr>
						</table>
						<table cellspacing="0" cellpadding="0" border="0">
							<tr>
								<td colspan="2" style="padding-bottom:10px;"><strong>Aktiivin imperatiivi</strong></td>
							</tr>
							<tr>
								<td><pre>PREESENS

(sin‰)   p‰‰se             
(h‰n)    p‰‰skˆˆn          
(me)     p‰‰sk‰‰mme        
(te)     p‰‰sk‰‰           
(he)     p‰‰skˆˆt          

PASSIIVI
         p‰‰st‰kˆˆn        

PERFEKTI

ole      p‰‰ssyt           
olkoon   p‰‰ssyt           
olkaamme p‰‰sseet          
olkaa    p‰‰sseet          
olkoot   p‰‰sseet          

PASSIIVI

olkoon   p‰‰sty            
</pre></td>
								<td>&nbsp;&nbsp;&nbsp;</td>
								<td><pre> 

  ‰l‰         p‰‰se  
  ‰lkˆˆn      p‰‰skˆ
  ‰lk‰‰mme    p‰‰skˆ
  ‰lk‰‰       p‰‰skˆ
  ‰lkˆˆt      p‰‰skˆ


  ‰lkˆˆn      p‰‰st‰kˆ



  ‰l‰ ole       p‰‰ssyt
  ‰lkˆˆn olko   p‰‰ssyt
  ‰lk‰‰mme olko p‰‰sseet
  ‰lk‰‰ olko    p‰‰sseet
  ‰lkˆˆt olko   p‰‰sseet



  ‰lkˆˆn olko   p‰‰sty
</pre></td>
							</tr>
						</table>
						<table cellspacing="0" cellpadding="0" border="0">
							<tr>
								<td colspan="2" style="padding-bottom:10px;"><strong>Verbin nominaalimuodot</strong></td>
							</tr>
							<tr>
								<td><pre>I INFINITIIVI              

Lyhyempi muoto:            
         p‰‰st‰            

Pitempi muoto:             
         p‰‰st‰kseni       
         p‰‰st‰ksesi
         p‰‰st‰kseen
         p‰‰st‰ksemme
         p‰‰st‰ksenne
         p‰‰st‰kseen

III  INFINITIIVI           

inessiivi    p‰‰sem‰ss‰    
elatiivi     p‰‰sem‰st‰    
illatiivi    p‰‰sem‰‰n     
adessiivi    p‰‰sem‰ll‰
abessiivi    p‰‰sem‰tt‰    
instruktiivi p‰‰sem‰n      
                           
Passiivi
instruktiivi p‰‰st‰m‰n     
                           
                           
</pre></td>
								<td>&nbsp;&nbsp;&nbsp;</td>
								<td><pre> II INFINITIIVI

 inessiivi    p‰‰stess‰
 instruktiivi p‰‰sten

 Passiivi
 inessiivi    p‰‰st‰ess‰






   IV INFINITIIVI

  nominatiivi  p‰‰seminen
  partitiivi   p‰‰semist‰
  

  I PARTISIIPPI
  aktiivi      p‰‰sev‰
  passiivi     p‰‰st‰v‰

   II PARTISIIPPI
   aktiivi      p‰‰ssyt
   passiivi     p‰‰sty
</pre></td>
							</tr>
						</table>

					</div>
				</td>
			</tr></table>		</div>
		<div id="footer"><a href="http://www.oph.fi/"><img src="i/oph_logo_ymmarrasuomea.gif" width="157" height="35" alt="OPH" /></a></div>
	</div>
</body>
</html>
